【裁判字號】    92,易,96
【裁判日期】    920523
【裁判案由】    毒品危害防制條例
【裁判全文】
臺灣宜蘭地方法院刑事判決                            九十二年度易字第九六號
    公  訴  人  臺灣宜蘭地方法院檢察署檢察官
    被      告  丙○○
右列被告因違反毒品危害防制條例案件，經檢察官提起公訴 (九十一年度偵字第一○
○三號)，本院判決如左：
    主  文
丙○○持有第二級毒品，處拘役伍拾日。如易科罰金，以參佰元折算壹日。緩刑貳年
。扣案之第二級毒品安非他命壹小包（驗後淨重零點參參公克，包裝重零點參參公克
）沒收銷燬之。
    事  實
一、丙○○基於持有第二級毒品安非他命之犯意，自不詳時間起，持有第二級毒品甲
    基安非他命，嗣於九十一年十一月十六日零時五十分許，在宜蘭縣三星鄉三星監
    獄前，適警執行交通稽查，而攔停乙○○所騎乘搭載丙○○之車輛時，由車上掉
    落由乙○○所持有之吸食器一組，發現有異後，為警於被告胸前發現其所持有之
    第二級毒品安非他命一小包（驗後淨重○．三三公克，包裝重○．三三公克）扣
    案。
二、案經宜蘭縣警察局三星分局報請台灣宜蘭地方法院檢察署檢察官偵查起訴。
    理  由
一、被告丙○○於警訊及偵審中對上開第二級毒品安非他命係自伊口袋中查獲等情均
    坦承不諱，惟辯稱：當時喝醉酒，可能在不知情中由乙○○放入伊口袋中。惟查
    被告遭查獲之經過，業據證人即當日查獲本件之警察甲○○證稱：「當天乙○○
    搭載被告從羅東往三星方面行駛，我們在宜蘭監獄前執行交通稽查，大約在一百
    公尺前就看到該車行駛過來，攔停時正好從機車上掉落一包吸食器，該吸食器是
    以報紙包裹，我們發現吸食器後，我靠近被告時，因為他的胸前口袋外翻，很明
    顯看到有一包塑膠袋包裝的安非他命，我就請他自己拿出來，當時被告也很配合
    」等語在卷。又被告與乙○○於查獲前已於九十一年十一月十六日零時許施用安
    非他命，有證人陳清萬於偵查中所稱：「九十一年十一月十五日晚上十一時左右
    ，在冬山公園廁所內跟丙○○一起用玻璃管接吸管用打火機燒烤後使用。．．．
    （你施用毒品時丙○○是否知情該東西是安非他命？）他應該是知道，我有跟他
    說那是安仔，我們要解酒用的」等語在卷可參。被告既於查獲前有施用安非他命
    之經驗（因施用量少，嗣經驗尿後，無毒品陽性反應），其持有安非他命即其來
    有自。事證明確，被告犯行應堪認定。
二、核被告所為，係犯毒品危害防制條例第十一條第二項之持有第二級毒品安非他命
    罪名。爰審酌被告因一時好奇，持有毒品，惟前無施用毒品之前案，素行良好、
    其持有毒品對社會治安之影響、被告為身心障礙者，低收入戶，家有妻女賴被告
    撫育之生活狀態、智識程度、及犯罪後態度等一切情狀，從輕量處如主文所示之
    刑，併諭知易科罰金折算標準。又被告前未曾受有期徒刑以上刑之宣告，有台灣
    高等法院被告全國前案紀錄表在卷可憑，茲因一時失慮而罹刑典，經此偵審程序
    應已知警惕，而無再犯之虞，本院認對其所宣告之刑以暫不執行為適當，爰併予
    宣告緩刑二年，以勵自新。扣案之第二級毒品安非他命一小包（驗後淨重○．三
    三公克，包裝重○．三三公克），為查獲之毒品，依毒品危害防制條例第十八條
    第一項沒收銷燬之。
據上論斷，應依刑事訴訟法第二百九十九條第一項前段，毒品危害防制條例第十一條
第二項、第十八條第一項，刑法第十一條前段、第四十一條第一項、第七十四條第一
款，罰金罰鍰提高標準條例第二條，判決如主文。
本案經檢察官吳慧蘭到庭執行職務
中      華      民      國   九十二      年    五    月    二十三    日
                                        臺灣宜蘭地方法院刑事第一庭
                                            法  官  謝  佩  玲
右正本證明與原本無異。
如不服本判決，應於判決送達後十日內向本院提出上訴狀( 應附繕本 )。
                                            書記官  林  慶  生
中      華      民      國      九十二      年    五    月    二十六    日
附錄法條：
毒品危害防制條例第十條第二項
施用第二級毒品者，處三年以下有期徒刑。


司法院資訊處製作；財團法人民間司法改革基金會備份。
